臺灣高雄地方法院刑事判決　　　　　　　96年度訴字第4004號
公　訴　人　臺灣高雄地方法院檢察署檢察官
被　　　告　甲○○
　　　　　　　　　　（現另案於臺灣高雄看守所羈押中）
上列被告因毒品危害防制條例案件，經檢察官提起公訴（96年度
毒偵字第7879號），被告於本院準備程序中為有罪陳述，經合議
庭裁定由受命法官依簡式審判程序獨任審理，本院判決如下：
    主  文
甲○○施用第一級毒品，累犯，處有期徒刑壹年壹月。
    事  實
一、甲○○前因施用毒品案件，經本院裁定送觀察、勒戒後，認
    無繼續施用毒品之傾向，由臺灣高雄地方法院檢察署檢察官
    於88年5 月6 日以88年度偵字第10479 號不起訴處分確定，
    仍不思悔改，復因施用毒品案件，經依本院以88年度毒聲字
    第6737號裁定送觀察、勒戒後，認有繼續施用毒品之傾向，
    經依本院以88年度毒聲字第7244號裁定送強制戒治，並經臺
    灣高等法院高雄分院於89年1 月31日以89年度上訴字第60號
    判處有期徒刑10月確定，復依本院89年度毒聲字第1436號裁
    定停止戒治，又依本院89年度毒聲字第7938號撤銷停止戒治
    ，送強制戒治至戒治期滿。嗣又於91年間，因施用第一級毒
    品海洛因案件，本院以91年度毒聲字第7136號裁定施以強制
    戒治，復又經本院以92年度毒聲字3304號裁定停止強制戒治
    而於92年6 月9 日出所；另甲○○因上開施用第一級毒品海
    洛因，經本院92年度訴字第323 號判決處以有期徒刑1 年，
    並經臺灣高等法院高雄分院92年度上訴字第462 號判決駁回
    上訴而確定，復又因竊盜案件經臺灣屏東地方法院93年度簡
    上字第41號判決處以有期徒刑1 年確定，上開2 罪接續執行
    ，俟於94年11月28日假釋出監，並於95年3 月3 日縮刑期滿
    且假釋未經撤銷視為執行完畢。詎其猶不知悔改，又基於施
    用第一級毒品海洛因之犯意，於96年8 月15日晚上10時許在
    高雄縣大寮鄉友人家中，以針筒注射方式施用第一級毒品海
    洛因1 次，後經警採尿呈可待因、嗎啡陽性反應，始悉上情
    。
二、案經高雄縣政府警察局林園分局報請臺灣高雄地方法院檢察
    署檢察官偵查起訴。
    理  由
壹、程序方面：
    按本件被告甲○○所犯係死刑、無期徒刑、最輕本刑為3 年
    以上有期徒刑以外之罪，其於準備程序就被訴事實為有罪之
    陳述，經本院告知簡式審判程序之旨，並聽取其與檢察官之
    意見後，本院認無不得或不宜改依簡式審判程序進行之情事
    ，依刑事訴訟法第273 條之1 第1 項規定，裁定進行簡式審
    判程序。又本件卷內之物證、書證等證據，依同法第273 條
    之2 規定，不受第159 條第1 項關於傳聞法則規定之限制，
    依法均有證據能力，合先敘明。
貳、實體方面：
一、訊據被告甲○○對於上揭犯罪事實於本院審理時坦承不諱，
    且為警將被告之尿液送驗結果，係呈嗎啡陽性反應，此有正
    修科技大學超微量研究科技中心96年8 月27日Ｚ000000000號
    檢驗報告1 份附卷可稽，足認被告上開自白確與事實相符，
    洵堪採為論罪科刑之依據。又被告前因施用毒品案件，經本
    院裁定送觀察、勒戒後，認無繼續施用毒品之傾向，由臺灣
    高雄地方法院檢察署檢察官於88年5 月6 日以88年度偵字第
    10479 號不起訴處分確定，仍不思悔改，復因施用毒品案件
    ，經依本院以88年度毒聲字第6737號裁定送觀察、勒戒後，
    認有繼續施用毒品之傾向，另依本院以88年度毒聲字第7244
    號裁定送強制戒治，復依本院89年度毒聲字第1436號裁定停
    止戒治，又依本院89年度毒聲字第7938號撤銷停止戒治，送
    強制戒治至戒治期滿；嗣又於91年間，因施用第一級毒品海
    洛因案件，本院又以91年度毒聲字第7136號裁定施以強制戒
    治，復又經本院以92年度毒聲字3304號裁定停止強制戒治而
    於92年6 月9 日出所等情，有本院院內索引卡紀錄表報表、
    臺灣高等法院被告前案紀錄表、被告刑案資料查註紀錄表各
    1 份在卷可稽。另查：海洛因施用入人體後水解還原成嗎啡
    ，再循嗎啡之代謝方式排出體外，業據行政院衛生署藥物食
    品檢驗局73藥檢壹字第030221號函說明綦詳，且依醫學臨床
    實驗及根據英國藥學會出版Isolation and Indentificatio
    n of Drugs乙書第293 頁載明：海洛因經注射入人體後，在
    體內迅速水解成6Monoacety Imorphine，再緩緩繼續水解成
    嗎啡，然後再循嗎啡之代謝方式排出，同書第431 至432 頁
    並載有：嗎啡經注射入人體後，約百分之50 以 上於8 小時
    內自尿中排出，至24小時排出約百分之90，但48小時後仍有
    微量可檢出等語。準此而論，被告為遭查獲之尿液經送驗結
    果，呈嗎啡陽性反應，顯見被告確有施用第一級毒品海洛因
    之犯行甚明。故此，本件事證明確，被告犯行洵堪認定。
二、查海洛因係毒品危害防制條例第2 條第2 項第1 款所明定之
    第一級毒品，核被告所為係犯毒品危害防制條例第10條第1
    項之施用第一級毒品罪。被告持有第一級毒品之行為已為其
    施用之高度行為所吸收，不另論罪。又被告前曾於91年間，
    因施用第一級毒品海洛因案件，經本院92年度訴字第323 號
    判決處以有期徒刑1 年，並經臺灣高等法院高雄分院92年度
    上訴字第462 號判決駁回上訴而確定，復又因竊盜案件經臺
    灣屏東地方法院93年度簡上字第41號判決處以有期徒刑1 年
    確定，上開2 罪接續執行，俟於94年11月28日假釋出監，並
    於95年3 月3 日縮刑期滿且假釋未經撤銷視為執行完畢之事
    實，有臺灣高等法院被告前案紀錄表可按，是其5 年以內故
    意再犯本件有期徒刑以上之罪，為累犯，依刑法第47條第1
    項規定加重其刑。爰審酌被告前曾因施用毒品案件經強制戒
    治，本應徹底戒除毒癮，不料其竟仍一再施用毒品，顯見其
    並無戒除毒害之決心，本不宜寬貸，惟念其犯後坦承犯行，
    且施用毒品乃自戕一己之身體健康，並具有病患性人格之特
    質，其行為本身對社會所造成之危害並非直接、鉅大等一切
    情狀，量處如主文所示之刑。
據上論斷，應依刑事訴訟法第273 條之1 第1 項、299 條第1 項
前段，毒品危害防制條例第10條第1 項，刑法第11條前段、第47
條第1 項，判決如主文。
本案檢察官劉慕珊到庭執行職務。
中　　華　　民　　國　　96　　年　　11　　月　　19　　日
                  刑事第四庭   法　官  王參和
以上正本證明與原本無異。
如不服本判決應於收受本判決後10日內向本院提出上訴書狀，並
應敘述具體理由，如未敘述上訴理由者，應於上訴期間屆滿後20
日內補提理由書狀於本院（均須按他造當事人之人數附繕本）「
切勿逕送上級法院」。
中　　華　　民　　國　　96　　年　　11　　月　　19　　日
　　　　　　　　　　　　　　　 書記官  陳惠玲
附錄所犯法條
毒品危害防制條例第10條第1項
施用第一級毒品者，處 6 月以上 5 年以下有期徒刑。
